臺灣彰化地方法院刑事判決　　　　　　　　　　　　　九十一年度易字第九五號
　　公　訴　人　臺灣彰化地方法院檢察署檢察官
　　被　　　告　丁○○
右列被告因違反勞動基準法案件，經檢察官聲請簡易判決處刑（九十年度偵字第七九
七五號），本院改依通常程序審理判決如左：
        主  文
丁○○連續違反女工不得於午後十時至翌晨六時之時間內工作規定，處拘役伍拾日，
如易科罰金，以參佰元折算壹日。
        事  實
一、丁○○明知其所經營之「如意茶坊」茶藝館，並未申請營利事業登記證，且未依
    「女工夜間工作場所安全衛生自主檢查表」自主檢查，並填具該報表由當地主管
    機關核辦，而未提供完善之安全衛生設施，依規定不得僱用女性勞工於午後十時
    至翌晨六時之時間內工作，竟仍基於概括之犯意，自民國九十年一月一日及同月
    六日起，先後雇用女工甲○○、乙○○、丙○○、戊○○等四名女性員工，而連
    續使其於每日午後十時起至十二時止，在其所違規經營、設於臺北縣三重市○○
    街二二四號之「如意茶坊」茶藝館，從事坐檯、陪酒之工作，迄至九十年一月八
    日十四時五十分許，為警於上址臨檢查獲。
二、案經台北縣警察局三重分局報請臺灣板橋地方法院檢察署呈請臺灣高等法檢察署
    令轉臺灣彰化地方法院檢察署檢察官偵查聲請簡易判決處刑。
        理  由
一、訊據被告丁○○矢口否認右揭違反勞動基準法之犯行，辯稱：伊僅係在賣檳榔，
    不知有這回事云云。惟查：被告丁○○上開犯罪事實，業據其於警訊中自白不諱
    ，核與證人即現場查獲之女性員工甲○○、乙○○、丙○○等人於警訊時證述之
    情節相符，而上開「丁○○」之警訊筆錄上之簽名確為被告經訊問後所親簽，亦
    據證人即承辦警員林游程於偵查中到庭結證無訛，且經檢察官將被告當庭所捺指
    紋與卷附「丁○○」所捺指紋送內政部警政署刑事警察局鑑定結果，認九十年一
    月八日十六時二十分所為警訊筆錄上所捺指紋，與被告當庭所捺指紋印相符，此
    亦有該局鑑驗通知書一份在卷可稽，此外並有臨檢紀錄表、行政院勞工委員會書
    函及附件各一份附卷可資佐證。雖證人乙○○於本院審理時雖改稱伊並非被告所
    僱用，係受一位不知名之男子僱用云云，惟查證人乙○○前於警訊時已明確證稱
    「如意茶坊」之負責人為被告丁○○，且於警方訊問：「該負責人僱用妳於該店
    從事何工作性質？」，亦答稱：「以陪侍客人（消費者）坐檯、喝酒聊天... 」
    ，並未否認負責人丁○○即為僱用伊之人，且該警訊證詞核與被告於警訊時之自
    白內容，及其他在場證人甲○○、丙○○之警訊證詞相符，較諸證人乙○○其後
    於本院審理時所為空泛證詞，自以其前於警訊時所為證詞為可採，至於其於審理
    時所為證詞，核屬事後迴護被告之詞，殊無足取。綜上所述，本件被告前揭所辯
    ，與事實相違，無從採信，其前揭犯行，事證明確，洵堪認定，應予依法論科。
二、核被告所為，係違反勞動基準法第四十九條第一項之規定，應依同法第七十七條
    之規定論處。被告先後多次犯行，時間緊接，所犯係構成要件相同之罪，顯係基
    於概括犯意反覆為之，為連續犯，依法以一罪論，並加重其刑。爰審酌被告之素
    行、犯罪之動機、目的、手段、犯罪所生之危害及其他犯罪情節，並犯後之態度
    等一切情狀，量處如主文所示之刑，並諭知易科罰金之折算標準。另被告行為後
    ，刑法第四十一條關於易科罰金之規定業於九十年一月十日修正公布，並自同年
    月十二日生效，惟修正前後之規定，對於被告得否易科罰金不生影響，尚無比較
    新舊法之實益，仍應依刑法第二條第一項前段之從新原則，適用修正後之刑法第
    四十一條第一項前段，附此敘明。
據上論斷，應依刑事訴訟法第二百九十九條第一項前段，勞動基準法第七十七條，刑
法第十一條前段、第二條第一項前段、第五十六條、第四十一條第一項前段，罰金罰
鍰提高標準條例第一條前段、第二條前段，判決如主文。
本案經檢察官羅美秀到庭執行職務。
中      華      民      國      九十一      年     十    月    二十三   日
                                     臺灣彰化地方法院刑事第三庭
                                         法      官  李  進  清
右正本證明與原本無異。
如不服本判決，應於判決送達後十日內向本院提出上訴狀( 須附繕本 )。
                                         法院書記官  張  木  松
中      華      民      國      九十一      年     十    月    二十三   日
勞動基準法第七十七條
違反第四十二條、第四十四條第二項、第四十五條、第四十七條、第四十八條、第四
十九條或第六十四條第一項規定者，處六月以下有期徒刑、拘役或科或併科二萬元以
下罰金。
